---
title: "Reporte 1"
author: "Amaury Gutiérrez 96401"
output: pdf_document
---

## Tipos de datos en el lenguaje R

Existen varios tipos de objetos en R, entre los más usados encontramos:

* Vectors
* Lists
* Matrices
* Arrays
* Factors
* Data Frames

Cuando se crea una variable, al objeto de R se le asigna el tipo de dato de la variable. Existen 6 distintos tipos de datos:


* Logical

```{r}
v <- TRUE 
print(class(v))
```

* Numeric

```{r}
v <- 23.5
print(class(v))
```

* Integer

```{r}
v <- 2L
print(class(v))
```

* Complex

```{r}
v <- 2+5i
print(class(v))
```

* Character

```{r}
v <- "TRUE"
print(class(v))
```

* Raw

```{r}
v <- charToRaw("Hello")
print(class(v))
```


1. Investigar y ejemplificar cómo se representa cada tipo de dato en R:

  a. Binarios/Booleanos:
    * Un vector lógico (TRUE/FALSE)
    
    
```{r}
v <- c(FALSE, TRUE) 
print(class(v))
```

```{r} 
v <- c(0,1)
print(v)
as.logical(v)
```


  b. Categóricos o Nominales
    * Un vector de factores no ordenados
    * Un vector de caracteres
    
```{r}
categorical <- as.factor(c("perro", "gato", "lobo", "zorro"))
class(categorical)
```
  
```{r}
characters <- c("perro", "gato", "lobo", "zorro")
class(characters)
```

  c. Ordinales
    * Un vector de enteros
    * Un vector numérico
    
```{r}
integer <- c(1, 7, 5, 2)
class(integer)
```

```{r}
numeric <- c(1.6, 4.7, 9.0, 5.3)
class(numeric)
```

  d. Numéricos con escala de razón
    * Un vector de factores ordenados
    * Un vector de enteros
    * Un vector numérico
  
```{r}
factor_ordered <- as.factor(c("low", "medium", "high"))
class(factor_ordered)
```

```{r}
numeric <- c(1.6, 4.7, 9.0, 5.3)
class(numeric)
```

  e. Numéricos sin escala de razón
    * Un vector de factores no ordenados
    * Un vector de enteros
    * Un vector numérico

```{r}
categorical <- as.factor(c("perro", "gato", "lobo", "zorro"))
class(categorical)
```

```{r}
numeric <- c(1.6, 4.7, 9.0, 5.3)
class(numeric)
```

---

2. Investigar cómo se miden distancias entre vectores de un mismo tipo de datos (e.g., distancia entre dos vectores de escala de razón, distancia entre dos vectores categóricas)

  a. Booleanos
  
  La proporción de atributos en los que dos observaciones son distintas.
  
  b. Variables Categóricos
  
  $$d(i,j)=\fracc{mm}{p}$$
  
  Donde p es el número de atributos y mm el número de atributos en los que los objetos $i$ y $j$ no son iguales.
  
  c. Ordinales
  
    Se pueden asignar rangos y luego tratarlo como núméricos de intervalo
  
  d. Numéricos de escala
  
    Se puede usar distancia euclidiana, puede que sea necesario normalizar ya que el cero en los numéricos de escala suele no tener un significado en si mismo.
  
  e. Numéricos de intervalo
  
    Se usa en general la distancia euclidiana.